臺灣桃園地方法院刑事判決　　　　　100年度交簡上字第215號
公　訴　人　臺灣桃園地方法院檢察署檢察官
上　訴　人
即　被　告　呂傳夏
上列上訴人即被告因公共危險案件，不服本院100 年度桃交簡字
第3769號中華民國100 年9 月23日之第一審判決（聲請簡易判決
處刑案號：100 年度偵字第22306 號），提起上訴，本院管轄之
第二審地方法院合議庭判決如下：
    主  文
上訴駁回。
    事  實
一、呂傳夏於民國100 年7 月29日18時至22時許，在桃園縣龜山
    鄉○○路○ 段巧福卡拉OK店與友人飲用啤酒，已達不能安全
    駕駛動力交通工具之程度，仍逞能於當晚飲酒後，駕駛車牌
    號碼BDS-568 號重型機車欲返回其桃園縣龜山鄉○○路70號
    住處，行經桃園縣龜山鄉○○路與長壽路口之際，因其車搖
    晃遭員警查獲，當場測得其吐氣所含酒精濃度達每公升0.75
    毫克，始悉上情。
二、案經桃園縣政府警察局龜山分局報請臺灣桃園地方法院檢察
    署檢察官偵查後聲請簡易判決處刑。
    理  由
一、上開事實，業據被告於警詢、偵查、本院審理時坦承不諱，
    復有桃園縣政府警察局道路交通事故當事人酒精測定紀錄表
    、桃園縣政府警察局舉發違反道路交通管理事件桃警局交字
    第DB0000000 號通知單等在卷可稽（見偵卷第7 頁反面、第
    11頁、14頁），而依交通部運輸研究所90年09月24日運安字
    第90 0005854號函所載呼氣中酒精濃度每公升含量為0.25毫
    克，即相當於血液中酒精濃度（BAC ）百分之0.05，依該函
    所附該所79年「駕駛人行為反應之研究－酒醉駕車對駕駛行
    為之分析研究」指出：BAC 達百分之0.03至百分之0.05時
    ，對駕駛能力之影響為：多數駕駛人心境逐漸變幻不定，視
    覺與反應靈敏性減弱，對速度及距離的判斷力差。對心理行
    為之影響為：觀察力逐漸欠缺，心情漸趨輕鬆，自信心增加
    ，多話，精神狀態處於陶醉感。BAC 到達百分之0.05至百
    分之0.08時，對駕駛能力之影響為：反應遲鈍，駕駛能力受
    損，遲而不決或決而不行。對心理行為之影響為：情緒鬆弛
    ，感情與行為趨向誇張，肌肉不協調，精神處於興奮狀態。
    BA C到達百分之0.08至百分之0.15時，對駕駛能力之影響
    為：判斷力嚴重受到影響，體能與精神協調受損，駕駛之體
    能困難增加。對心理行為之影響為：產生情緒異常現象，步
    伐不平穩，言語不清，反應惡劣，記憶及判斷力受損，精神
    處於錯亂狀態。BAC 超過百分之0.15時，對駕駛能力之影
    響為：視線搖晃，駕駛已進入恍惚狀態，判斷及理解遭到扭
    曲，駕駛不穩定。對心理行為之影響為：意識不明，嘔吐，
    站、走及講話困難，責任感喪失，精神處於麻痺狀態。BA
    C 超過百分之0.5 時，對駕駛人能力之影響為：無法開車。
    對心理行為之影響為：爛醉如泥，失去知覺可能致死，精神
    處於昏睡狀態。據此，被告此次為警查獲後測得之呼氣酒精
    濃度達每公升0.75毫克，換算其血液中酒精濃度（BAC ）為
    百分之0.15，依上開函示之說明，被告應已有判斷力嚴重受
    到影響，體能與精神協調受損，駕駛之體能困難增加。對心
    理行為之影響為：產生情緒異常現象，步伐不平穩，言語不
    清，反應惡劣，記憶及判斷力受損，精神處於錯亂狀態等身
    心狀況出現。且上訴人警員警查獲時，確有駕車不穩、搖晃
    之情，在酒精測試或訊問過程中語無倫次、含糊不清或意識
    模糊，注意力無法集中，有桃園縣政府警察局汽車駕駛人酒
    後駕車生理協調平衡檢測紀錄表、違反刑法第185 條之3 查
    獲後測試觀察職務報告在卷可佐（見偵卷第12至13頁），足
    認被告飲酒後已達不能安全駕駛動力交通工具之程度。被告
    自白與事實相符，本件事證明確，被告犯行洵堪認定，應予
    依法論科。
二、核被告所為，係犯刑法第185條之3酒後不能安全駕駛動力交
    通工具而仍駕駛罪。
三、被告雖上訴請求輕判，然有罪判決中，究應如何量處罪刑，
    自得依據個案情節，參諸刑法第57條所定各款犯罪情狀之規
    定，於該法定刑度範圍內，基於合義務性之裁量，量處被告
    罪刑，而量刑之裁量權，乃獨立審判之核心，如非有裁量逾
    越或裁量濫用之明顯違法情事，自不得擅加指摘其違法或不
    當，即使上級審對下級審裁量權之審查，亦應同此標準，此
    有最高法院72年度臺上字第6696號判例意旨可資參照。原審
    以被告所為事證明確，審酌被告酒後駕車，增加用路人無端
    風險，亦危及自身安全，及對政府大力宣導防止酒駕仍不知
    警惕檢束，於呼氣所含酒精濃度高達每公升0.75毫克之情形
    ，仍駕駛機車行使於道路，具有高度潛在危險，輕忽法令，
    嚴重罔顧自身及用路生命、財產安全，於警詢中仍供陳可以
    安全駕駛等情狀，援引刑法第185 條之3、第42條第3項前段
    等規定，判處被告罰金新臺幣（下同）8 萬元，如易服勞役
    ，以1000元折算1 日，核其認定事實、適用法律及量刑各方
    面均無不當，本件被告泛指原審量刑過重，據為請求撤銷原
    審判決，改判較輕刑度之論據，尚屬無據，是本件上訴為無
    理由，應予駁回。
四、據上論斷，應依刑事訴訟法第455 條之1 第1 項、第3 項、
    第368 條，判決如主文。
本案經檢察官張聰耀到庭執行職務。
中    華    民    國   100    年    11    月    28    日
                  刑事第十三庭 審判長法  官  蔡虔霖
                                     法  官  葉韋廷
                                     法  官  張宏任
不得上訴。
以上正本證明與原本無異。
                                     書記官  陳美宜
中    華    民    國   100    年    11    月    28    日